臺灣高等法院民事裁定
110年度抗字第1086號
抗  告  人  林育賢  

上列抗告人因與相對人東瀚建設開發有限公司間請求確認契約關
係存在等事件，對於中華民國110年7月14日臺灣新北地方法院10
9年度重訴字第70號裁定關於核定訴訟標的價額部分，提起抗告
，本院裁定如下： 
    主  文
抗告駁回。
抗告訴訟費用由抗告人負擔。
    理  由
一、按確認之訴，應以原告起訴所主張之法律關係之價額為準，
     計徵裁判費。核定訴訟標的之價額，以起訴時之交易價額
    為準；無交易價額者，以原告就訴訟標的所有之利益為準，
    民事訴訟法第77條之1第2項定有明文。又按共同訴訟，由共
    同訴訟人之一方提起上訴者，其上訴利益額之計算，依司法
    院院字第1147號解釋意旨，應就提起上訴之各共同訴訟人所
    得受之上訴利益，合併計算之（最高法院70年台抗字第479
    號判例意旨參照）。是其裁判費之徵收，亦應合併計算（最
    高法院109年度台抗字第19號裁定意旨參照）。
二、本件抗告意旨略以：伊提起上訴之利益並不包含相對人與原
    審共同被告林育政間合建契約關係，且伊上訴所得免受合建
    契約拘束之利益，應屬不能核定而應以新臺幣（下同）165
    萬元定之。原裁定以相對人就其與伊、林育政間之合建契約
    關係全部利益1億3379萬4137元核定為伊上訴訴訟標的價額
    ，顯有違誤，爰依法提起抗告等語。
三、經查：
  ㈠相對人向原法院提起本件訴訟，聲明㈠確認相對人與抗告人、
    林育政間於民國106年10月21日簽立之合建契約關係（下稱
    系爭合建契約）存在；㈡抗告人、林育政應給付相對人違約
    金1842萬6712元，及自109年2月1日起至配合完成系爭合建
    契約第4條所訂土地信託登記之日止，按日給付違約金5萬61
    79元。㈢抗告人應給付相對人違約金73萬327元，及抗告人、
    林育政應自109年7月3日起至配合完成系爭合建契約第23條
    第3項所訂容積移入作業程序之日止，按日給付違約金5萬61
    79元。上開聲明㈠部分訴訟標的價額，應以相對人就系爭合
    建契約關係存在之履行利益即1億3379萬4137元（見原審卷
    二第291頁相對人財務計算表）核定之；上開聲明㈡、㈢部分
    係以確認系爭合建契約關係存在之訴附帶請求，不併計訴訟
    標的價額。是依相對人起訴時之請求，本件訴訟標的價額為
    1億3379萬4137元。
  ㈡原法院於110年6月10日判決確認相對人與抗告人、林育政間
    之系爭合建契約關係存在；抗告人、林育政應給付相對人18
    42萬6712元，及自109年2月1日起至配合完成合建契約第4條
    所訂土地信託登記及第23條第3項所定容積移入作業程序之
    日止，按日給付5萬6179元，並駁回相對人其餘之訴（下稱
    原審判決）。林育政、抗告人先後對原審判決不利於己之部
    分，均已各自提起上訴，此有110年6月29日民事聲明上訴狀
    、同年7月2日民事聲明上訴狀影本可稽，則依上開說明，抗
    告人上訴之訴訟標的價額，即應就其與林育政上訴範圍之訴
    訟標的價額，合併計算。準此，原裁定就抗告人之上訴，不
    計入其中屬附帶請求之違約金，而核定其上訴之訴訟標的價
    額為1億3379萬4137元，於法並無違誤。抗告意旨以前述理
    由指摘原裁定關於核定訴訟標的價額部分為不當，求為廢棄
    ，為無理由，應予駁回。另林育政提起上訴後，已於110年7
    月19日繳足第二審裁判費172萬8390元，此亦有繳費收據影
    本可稽，抗告人自無庸再行繳納第二審裁判費，併此敘明。
四、據上論結，本件抗告為無理由，爰裁定如主文。
中　　華　　民　　國　　110 　年　　10 　　月　　5　　日
               民事第二十四庭
                       審判長法  官  胡宏文
                             法  官  陳心婷
                             法  官  陳筱蓉
正本係照原本作成。
本裁定除以適用法規顯有錯誤為理由外，不得再抗告。如提起再
抗告，應於收受送達後10日內委任律師為代理人向本院提出再抗
告狀。並繳納再抗告費新臺幣１千元。
中　　華　　民　　國　　110 　年　　10　　月　　5 　　日
　　　　　　   　　　　　　　書記官  陳珮茹